【裁判字號】    97,審訴,61
【裁判日期】    970930
【裁判案由】    毒品危害防制條例
【裁判全文】
臺灣士林地方法院刑事判決              97年度審訴字第61號
公  訴  人  臺灣士林地方法院檢察署檢察官
被      告  甲○○
上列被告因違反毒品危害防制條例案件，經檢察官提起公訴（97
年度毒偵字第1508號），被告於準備程序中就被訴事實為有罪陳
述，本院合議庭裁定由受命法官獨任改依簡式審判程序審理，並
判決如下：
    主  文
甲○○施用第一級毒品，累犯，處有期徒刑玖月；扣案之第一級
毒品海洛因（驗餘淨重零點零捌公克）沒收銷燬，而包裝該海洛
因之空塑膠包裝袋壹個沒收。又施用第二級毒品，累犯，處有期
徒刑柒月。應執行有期徒刑壹年貳月，扣案之第一級毒品海洛因
（驗餘淨重零點零捌公克）沒收銷燬，而包裝該海洛因之空塑膠
包裝袋壹個沒收。
    事  實
一、甲○○前因施用第二級毒品案件，經臺灣臺北地方法院裁定
    送觀察、勒戒後，認無繼續施用毒品之傾向，於民國88年7
    月21日釋放出所，並由臺灣臺北地方法院檢察署檢察官於88
    年7 月8 日以88年度偵字第6171號為不起訴處分確定；復因
    施用第一級、第二級毒品案件，經臺灣桃園地方法院裁定送
    觀察、勒戒後，因有繼續施用毒品之傾向，而由臺灣桃園地
    方法院檢察署檢察官於88年12月3 日以88年度毒偵字第1413
    號提起公訴並聲請強制戒治，經臺灣桃園地方法院於89年2
    月23日以89年度訴字第1 號判決分別處有期徒刑8 月、6 月
    ，應執行有期徒刑1 年確定，並由該院以88年度毒聲字第72
    41號裁定，令入戒治處所施以強制戒治，於89年5 月11日停
    止戒治釋放出所，所餘戒治期間付保護管束，於89年11月29
    日保護管束期滿，未經撤銷停止戒治，視為執行完畢。又於
    92年間，因竊盜、施用第一級毒品案件，分別經臺灣臺北地
    方法院於93年3 月19日以92年度易字第1472號判決處有期徒
    刑2 年確定、於93年4 月28日以92年度訴字第2030號判決處
    有期徒刑10月確定；再於93年間，因恐嚇取財、詐欺案件，
    分別經臺灣高雄地方法院於93年3 月31日以93年度簡字第13
    95號判決處有期徒刑5 月確定、經臺灣臺北地方法院於93年
    9 月23日以93年度易字第895 號判決處有期徒刑4 月確定，
    上開案件並經臺灣臺北地方法院以94年度聲字第1003號裁定
    定應執行刑為有期徒刑3 年4 月確定，於96年4 月16日縮短
    刑期假釋出監，於96年4 月18日因假釋期滿未經撤銷，視為
    執行完畢。詎猶不知悔改，竟基於施用第一級毒品海洛因及
    第二級毒品甲基安非他命之犯意，分別於97年7 月9 日上午
    8 時許及同日下午5 時許，在臺北市○○區○○路2 段13號
    原菸酒公賣局廢棄瓶蓋工廠內，以注射針筒注射海洛因之方
    式及甲基安非他命置於玻璃球內燃燒吸其煙霧之方式，施用
    第一級毒品海洛因及第二級毒品甲基安非他命各1 次。嗣於
    同日晚上10時30分許，為警在上址查獲，並扣得其所有第一
    級毒品海洛因1 包（驗餘淨重0.08公克）。
二、案經臺北市政府警察局南港分局報告臺灣士林地方法院檢察
    署檢察官偵查起訴。
    理  由
一、上揭犯罪事實，業據被告甲○○於本院準備程序及審理中坦
    承不諱，且被告為警方採集之尿液，經送臺灣尖端先進生技
    醫藥股份有限公司以酵素免疫分析法初步檢驗、氣相層析質
    譜儀法確認檢驗之檢驗結果，確呈甲基安非他命及嗎啡陽性
    反應，有該公司97年7 月18日濫用藥物檢驗報告及臺北市政
    府警察局偵辦毒品案件尿液檢體委驗單影本各1 紙附卷可稽
    ，又扣案以塑膠袋包裝之粉末1 包經送交通部民用航空局航
    空醫務中心鑑定，屬第一級毒品海洛因（淨重0.082 公克，
    取0.002 公克化驗，餘重0.08公克），此有該中心97年7 月
    22日航藥鑑字第0973636 號毒品鑑定書1 紙在卷可憑，復有
    上開海洛因1 包（含空塑膠包裝袋1 個）扣案可憑，足認被
    告上開自白核與事實相符，應甚明確。又被告甲○○曾有施
    用毒品前科，於88年間，因施用第二級毒品案件，經臺灣臺
    北地方法院裁定送觀察、勒戒後，因無繼續施用毒品之傾向
    ，於88年7 月21日釋放出所，並由臺灣臺北地方法院檢察署
    檢察官於88年7 月8 日以88年度偵字第6171號為不起訴處分
    確定；復因施用第一級、第二級毒品案件，經臺灣桃園地方
    法院裁定送觀察、勒戒後，因有繼續施用毒品之傾向，而由
    臺灣桃園地方法院檢察署檢察官於88年12月3 日以88年度毒
    偵字第1413號提起公訴並聲請強制戒治，經臺灣桃園地方法
    院於89年2 月23日以89年度訴字第1 號判決分別處有期徒刑
    8 月、6 月，應執行有期徒刑1 年確定，並由該院以88年度
    毒聲字第7241號裁定，令入戒治處所施以強制戒治，於89年
    5 月11日停止戒治釋放出所，所於戒治期間付保護管束，於
    89年11月29日保護管束期滿，未經撤銷停止戒治，視為執行
    完畢；又於92年間，因施用第二級毒品案件，經臺灣臺北地
    方法院於93年4 月28日以92年度訴字第2030號判決處有期徒
    刑10月確定，此有臺灣高等法院被告前案紀錄表、刑案資料
    查註紀錄表、全國施用毒品案件紀錄表、法務部全國檢察官
    線上查詢刑案人犯在監所最新資料報表等在卷可考。本件事
    證明確，被告於上開強制戒治執行完畢釋放後5 年後，5 犯
    施用第一級、第二級毒品犯行，堪以認定。
二、核被告所為，分別係犯毒品危害防制條例第10條第1 項之施
    用第一級毒品罪及同條第2 項之施用第二級毒品罪。其因施
    用第一、二級毒品前後，而分別持有第一級毒品海洛因及第
    二級毒品甲基安非他命，其持有之低度行為，皆為施用之高
    度行為所吸收，均不另論罪。被告所犯上開2 罪間，犯意個
    別，行為互殊，應分論併罰。又被告有如事實欄所載前科執
    行情形，此有臺灣高等法院被告前案紀錄表1 份在卷可憑，
    其於前案有期徒刑執行完畢後，5 年內故意再犯本件有期徒
    刑以上之罪，為累犯，上開2 罪均應依刑法第47條第1 項規
    定加重其刑。爰審酌被告曾因施用毒品犯行而送觀察、勒戒
    及強制戒治，仍不知悛悔，復再施用毒品，其施用毒品戕害
    自己身心健康，所生危害非鉅，犯後於本院審理中坦承犯行
    ，態度尚稱良好，並其品行、智識程度、生活狀況等一切情
    狀，分別量處如主文所示之刑，並定其應執行之刑。扣案之
    第一級毒品海洛因（毛重0.282 公克、淨重0.082 公克、取
    樣0.002 公克、餘重0.08公克）應依毒品危害防制條例第18
    條第1 項前段宣告沒收銷燬，包裝該海洛因之空塑膠包裝袋
    1 個為被告所有供施用上開毒品之工具，業經被告供承明確
    ，爰依法宣告沒收。
據上論斷，應依刑事訴訟法第273 條之1 第1 項、第299 條第1
項前段，毒品危害防制條例第10條第1 項、第2 項、第18條第1
項前段，刑法第11條、第47條第1 項、第51條第5 款、第38條第
1 項第2 款，判決如主文。
本案經檢察官鄭堤升到庭執行職務。
中    華    民    國    97    年    9     月    30    日
                  刑事第一庭法  官  雷雯華
以上正本證明與原本無異。
如不服本判決，應於收受送達後10日內向本院提出上訴書狀，其
未敘述上訴理由者，應於上訴期間屆滿後20日內向本院補提理由
書狀（均須按他造當事人之人數附繕本）。
                            書記官  陳如玲
中    華    民    國    97    年    9     月    30    日
附錄本案論罪科刑法條全文：
毒品危害防制條例第10條
施用第一級毒品者，處 6 月以上 5 年以下有期徒刑。
施用第二級毒品者，處 3 年以下有期徒刑。


司法院資訊處製作；財團法人民間司法改革基金會備份。
